ACORDAO-COMPLETO-2357802

ACÓRDÃO DE RELAÇÃO

ACÓRDÃO DE RELAÇÃO 4829/2019 ATA 23/2019 - SEGUNDA CÂMARA

Acórdão 4829/2019-TCU-Segunda Câmara
	Os Ministros do Tribunal de Contas da União ACORDAM, por unanimidade, com fundamento nos arts. 1º, inciso V, e 39, inciso I, da Lei 8.443/1992, c/c os arts. 1º, inciso VIII, 143, inciso II, 259, inciso I, e 260, § 5º, do Regimento Interno/TCU e no art. 7º, inciso II, da Resolução/TCU 206/2007, em considerar prejudicada a apreciação do mérito dos atos de admissão de pessoal a seguir relacionados, por perda de objeto, tendo em vista o exaurimento dos seus efeitos financeiros antes do respectivo processamento por esta Corte, em razão do desligamento do cargo a que se refere o ato, de acordo com os pareceres emitidos nos autos:
1. Processo TC-Processo 011.010/2019-3 (ATOS DE ADMISSÃO) 
	1.1. Interessados: Dilma Capistrano Miranda (XXX.454.735-XX) ; Dinalva Araujo Nascimento Valiate (XXX.705.295-XX) ; Diogo Asis Cals de Oliveira (XXX.797.727-XX) ; Divana Maria Carvalho de Souza (XXX.811.167-XX) ; Doulglas Dias Martins (XXX.998.237-XX) ; Ed Francis Oliveira Andrade (XXX.974.436-XX) ; Eduardo Bruno Marques (XXX.061.597-XX) ; Eduardo José Virgilio da Silva (XXX.904.557-XX) ; Elaine Aparecida da Silva Araujo Affonso (XXX.438.207-XX) ; Elci das Dores Fernandes (XXX.636.977-XX) ; Eliana Cordeiro Teles (XXX.200.127-XX) ; Eliana de Fátima Oliveira (XXX.533.006-XX) ; Eliane Sales da Silva (XXX.726.427-XX) ; Eliane de Jesus Vieira (XXX.464.637-XX) ; Eliene Alves da Silva (XXX.916.297-XX) ; Elisabete Corsina Quintino Bastos (XXX.943.817-XX) ; Elisabete Inocencio da Silva (XXX.485.367-XX) ; Elisabeth Cruz da Silva (XXX.494.487-XX) ; Elisangela Paixão da Silva Pereira (XXX.795.717-XX) ; Elizabeth Regina Conceição da Silva Santos (XXX.879.417-XX) .
	1.2. Órgão/Entidade: Instituto Nacional de Traumatologia e Ortopedia Jamil Hadad.
	1.3. Relator: Ministro-Substituto Marcos Bemquerer Costa.
	1.4. Representante do Ministério Público: Procurador Júlio Marcelo de Oliveira.
	1.5. Unidade Técnica: Secretaria de Fiscalização de Pessoal (Sefip) .
	1.6. Representação legal: não há.
	1.7. Determinações/Recomendações/Orientações: não há.

Segunda Câmara

Dilma Capistrano Miranda (XXX.454.735-XX); Dinalva Araujo Nascimento Valiate (XXX.705.295-XX); Diogo Asis Cals de Oliveira (XXX.797.727-XX); Divana Maria Carvalho de Souza (XXX.811.167-XX); Doulglas Dias Martins (XXX.998.237-XX); Ed Francis Oliveira Andrade (XXX.974.436-XX); Eduardo Bruno Marques (XXX.061.597-XX); Eduardo José Virgilio da Silva (XXX.904.557-XX); Elaine Aparecida da Silva Araujo Affonso (XXX.438.207-XX); Elci das Dores Fernandes (XXX.636.977-XX); Eliana Cordeiro Teles (XXX.200.127-XX); Eliana de Fátima Oliveira (XXX.533.006-XX); Eliane Sales da Silva (XXX.726.427-XX); Eliane de Jesus Vieira (XXX.464.637-XX); Eliene Alves da Silva (XXX.916.297-XX); Elisabete Corsina Quintino Bastos (XXX.943.817-XX); Elisabete Inocencio da Silva (XXX.485.367-XX); Elisabeth Cruz da Silva (XXX.494.487-XX); Elisangela Paixão da Silva Pereira (XXX.795.717-XX); Elizabeth Regina Conceição da Silva Santos (XXX.879.417-XX).

MARCOS BEMQUERER

não há.

Procurador Júlio Marcelo de Oliveira.

ATOS DE ADMISSÃO (ADS)

Secretaria de Fiscalização de Pessoal (Sefip).